

## Juan Manuel Morales Gonzalez

**\( 3017926168 \)** 5823576

**☑** jmmoralesg90@gmail.com

**CARRERA 64# 94 A 58 TRICENTENARIO** 

#### Perfil laboral

## Tecnologia en desarrollo de Software

Soy Tecnólogo en Desarrollo de Software, graduado del Instituto Universitario Pascual Bravo, con más de un año de experiencia en PersonalSoft. Comencé como practicante y fui contratado debido a mi destacado desempeño, ascendiendo luego a Trainee/Junior como Analista de Datos y desarrollador Power Plaftorm. Destaco en el uso de Power BI, bases de datos (MySQL, SQL Server), Python (Pandas, Data Azure Factory), así como en el entorno de Power Platform (Power Automate, Power Apps). Además, poseo habilidades en desarrollo web (HTML5, CSS, PHP, JavaScript) y experiencia en C# y Android Studio. Además, tengo conocimientos en el lenguaje DAX y M, así como experiencia en la implementación de soluciones RPA. Mi enfoque proactivo y compromiso con el aprendizaje continuo me convierten en un profesional versátil y orientado al éxito en el desarrollo de software.

### Experiencia laboral

# Trainee/junior

Personalsoft Octubre 2022 - Mayo 2023

#### Medellín - Colombia

Como Analista de Datos, gestión y análisis de información, aplicando ETL, diseñando bases de datos y formulando consultas SQL avanzadas. Destaco en la creación de informes y paneles interactivos con Power BI, generando insights valiosos y asegurando la calidad de los datos. En mi rol de Desarrollador, he destacado en Python (Pandas, Data Azure Factory) y Power Platform (Power Automate, Power Apps). implementando soluciones y automatizaciones RPA, con enfoque especial en proyectos para el cliente SURA Colombia.

Sector: Productores y distribuidores de software

Sector: Productores y distribuidores de software

## **Practicante**

Personalsoft Marzo 2022 - Agosto 2022

#### Medellín - Colombia

Como Analista de Datos, gestión y análisis de información, aplicando ETL, diseñando bases de datos y formulando consultas SQL avanzadas. Destaco en la creación de informes y paneles interactivos con Power BI, generando insights valiosos y asegurando la calidad de los datos. En mi rol de Desarrollador, he destacado

en Python (Pandas, Data Azure Factory) y Power Platform (Power Automate, Power Apps). implementando soluciones y automatizaciones RPA, con enfoque especial en proyectos para el cliente SURA Colombia.

## **Estudios**

Formación académica

# Tecnogolo en desarrollo de software

Institucion universitaria pascual bravo Febrero 2019 - Diciembre 2023

### **Idiomas**

# Inglés

Porcentaje de dominio: 60%

#### **Habilidades**

• POWER AUTOMATE • RPA • C#

PYTHON
Capacidad de adaptabilidad
HTML
POWER APPS
Capacidad de trabajo en equipo
CSS

BASE DE DATOS
Pensamiento crítico
PHP

DATAFACTORY
SQL
JAVASCRIPT

QA
POWER BI
MICROSOFT EXCEL

• ANDROID STUDIO • DAX